# 交易获得的应收款项列示及坏账准备计提金额依据问题

提问人：lemonl 时间：2011-11-11 15:05:26
请教陈老师及各位版主、各位高手： X公司支付货币资金购买了C公司一揽子资产，X公司与C公司是关联方，但该一揽子资产经评估公司逐项评估，按评估价成交。其中有一项资产为其他应收款，应收金额为 2000 万，评估金额为 1100 万。 1 、X公司入账时应按1100 万入账，还是按应收金额 2000 万，减值准备 900 入账妥当？ 2 、该项资产被列为单项金额重大的其他应收款，应在资产负债表日对其账面价值进行检查。该其他应收款对应的债务单位尚未关闭但无力偿还债务，如要计提坏账准备，其金额应如何确定？ 3 、在类似的需要单独进行减值测试的应收款项，计提坏账准备的依据我一直比较困惑。比如说，是否可以按会计人员职业判断确定金额，是否需要有公司批准计提坏账准备的文件才能记账。坏账核销是否也要公司的批准文件才能做账务处理？

回答人：chenyiwei
回复 lemonl 的帖子
1 、因为系初始计量，且经过逐项评估，证明该项其他应收款的公允价值为 1100 万，根据金融工具准则关于初始计量依据公允价值的规定，应按 1100 万入账。减值准备属于后续计量范畴，在初始计量中不应出现。可以帐外备查登记其原值为 2000 万，实际取得成本为 1100 万。
2 、根据该债务人的财务状况、未来发展趋势、是否存在纠纷和法律障碍等因素作出合理估计。可以向评估机构了解其评估值为 1100万的依据。 3 、坏帐准备计提应当由会计人员依据职业判断提出建议，但如果金额影响重大的，应根据公司的决策程序逐级上报有权机构或人员审核批准。核销坏帐的程序应按公司的资产管理制度办理，并取得财务、税务上所要求的财产损失核销证据。

回答人：chenyiwei
回复 2009masq 的帖子
该企业执行何种会计制度？如果执行新准则或者《企业会计制度》，但无法确定应计提的准备对财务报表整体的影响程度，或者CPA在测算影响金额后，认为影响重大，因而提出了审计调整建议，但被审计单位拒绝采纳的，则应视该事项的影响程度发表适当的非无保留意见。

提问人：2009masq 时间：2012-05-13 17:40:07
回复 chenyiwei 的帖子
特别对于应收款项，我们认为以对金额较小的款项按账龄分析法，对金额较大或重大的应按个别认定法进行确认较合理，现在财务的答复是所有的往来款项我们均按个别认定法确认是否存在坏账，我们认为没有坏账发生的可能，所以不存在应计提坏账，财务的说法可合理吗？

回答人：chenyiwei
如果对所有应收款项不论大小均采用个别认定法，则在对各笔应收款项的可收回性均已作出了谨慎的分析判断，并向CPA提供了充分、适当的支持性证据的前提下，是可以认可的，关键在于所提供证据的说服力。